臺灣桃園地方法院刑事判決　　　　　　　93年度訴字第2041號
公　訴　人　臺灣桃園地方法院檢察署檢察官
被　　　告　丙○○
上列被告因違反毒品危害防制條例案件，經檢察官提起公訴（93
年度毒偵字第2388號），本院判決如下：
    主  文
丙○○施用第壹級毒品，累犯，處有期徒刑拾月；又施用第貳級
毒品，累犯，處有期徒刑參月。應執行有期徒刑壹年。
    事  實
一、丙○○前因施用毒品案件送強制戒治，於民國91年4 月4 日
    執行完畢，並於翌 (5)日釋放，又曾因侵占案件，經本院判
    處有期徒刑2 月確定，於92年2 月2 日執行完畢。詎其仍未
    戒除毒癮，在前開強制戒治執行完畢釋放後5 年內，復基於
    施用第一級毒品海洛因之犯意，於93年3 月9 日以將海洛因
    摻入香菸之方式，在其桃園縣龜山鄉山頂村宏德司法新村74
    號住處內，施用第一級毒品海洛因1 次，另基於施用第二級
    毒品安非他命之犯意，於93年3 月10日為臺灣桃園監獄管理
    員採尿時回溯96小時內某時，於不詳處所施用第二級毒品安
    非他命1 次，嗣於93年3 月10日因另案入監執行，經臺灣桃
    園監獄管理員採集尿液送驗後，始查悉上情。
二、案經臺灣桃園監獄移送臺灣桃園地方法院檢察署檢察官偵查
    起訴。
    理  由
一、訊據被告丙○○矢口否認有施用第一、二級毒品海洛因、安
    非他命之犯行，辯稱：其未施用毒品，送驗之尿液不是其本
    人之尿液云云。經查：
  (一)前揭事實業據被告於臺灣桃園監獄管理員詢問時坦稱：其在
    外有施用海洛因，最後一次施用海洛因是於93年3 月9 日在
    家中施用等語，而其於獄中親筆書寫之自白書復為如是之陳
    述，此有臺灣桃園監獄受刑人自白書1 紙在卷可參。再者，
    被告因另案進入臺灣桃園監獄執行時所採集之尿液，經送請
    檢驗結果，呈嗎啡及安非他命陽性反應乙節，亦有臺灣桃園
    監獄收容人採尿登記簿及臺灣檢驗科技股份有限公司濫用藥
    物尿液檢驗報告各1 紙附卷可憑。況被告於本院審理時，亦
    從未抗辯其上開自白係出於強暴、脅迫、利誘、詐欺、疲勞
    訊問、違法羈押或其他不正之方法，且其自白內容又與驗尿
    報告吻合而與事實相符，自得採為證據，被告嗣後辯稱其未
    施用毒品云云，不足採信。
  (二)另參酌證人即負責被告採尿事宜之獄方管理員甲○○於本院
    審理時具結證稱：「（丙○○的尿液是否你負責採驗？）是
    的。（你自己幫他採的嗎？）是的。（但是丙○○表示是一
    個雜役幫忙的？）的確有一個雜役在場，但是當時的情形是
    由雜役在空罐用奇異筆寫上編號，然後交給丙○○，然後被
    告排尿時，我在旁邊監看，先排在一罐，尿好之後，再由他
    自己分裝到另外一罐，之後他拿著這兩罐尿液出來，在我以
    及雜役的面前，擦乾淨罐口，自己加蓋，然後由他自己在封
    條上面簽名、按指印，然後由雜役將封條貼在蓋子及瓶身上
    ，然後由雜役抓著他的手，在封條、瓶子之間的接縫處，按
    指印。（拿給他的罐子，是曾經使用過的罐子，還是新的？
    ）都是新的，以前沒有裝過。（根據採尿登記簿，同一天幫
    兩個人採尿，這兩個人採尿的過程，是同時，還是一個人採
    完之後，再採另一個人？）一個採完之後，才採另外一個。
    （也就是說，一個人完成了你剛剛所說的全部程序之後，才
    接著去採另一個人的尿液？）是的。（有沒有曾經在採尿的
    過程中，你並沒有全程在場，而完全委由雜役處理的情形？
    ）沒有。」等語，及證人即與被告於同日在臺灣桃園監獄內
    接受採尿之乙○○於本院審理時具結證稱：「（你是否記得
    當時採尿的過程？）主管把我們叫到廁所那邊，然後把我們
    分開，看著我們尿。（採尿的瓶子是何人交給你們的？）從
    舍房出來驗尿的時候，我們就一個人拿著兩個瓶子。（另外
    一個人跟你同舍房的嗎？）不認識，是別的牢房的人。（瓶
    子交給你們的時候，瓶子上面有無任何的註記？）沒有。（
    各別尿完之後，是同時尿在同一瓶嗎？）不是，我們尿完之
    後，是尿在一個瓶子裡面，然後再分裝成兩瓶，這些過程都
    是我們自己處理的。（之後如何處理？）我們尿完之後，有
    雜役叫我們過去蓋章、簽名，然後幫我們包起來。（兩個人
    同時嗎？）不是，我們是先後過去的。（你說的先後是一個
    人先去找雜役，然後由雜役在瓶子上面寫上代號嗎？）是雜
    役寫在一張紙條上面，然後由雜役幫我們貼上去。（尿瓶的
    瓶蓋何時蓋上？）我們尿完出來之後就蓋上去了。（就是尿
    完倒在另外一瓶之後，就蓋上去了嗎？）主管檢查夠不夠之
    後，就由我們自己蓋上去。（主管檢查的時候，是在你們的
    面前嗎？）是的，都站在我們的面前。（也就是說，到雜役
    那邊貼名字的時候，尿瓶已經蓋上？）是的。（雜役貼紙條
    是在你們的面前，還是拿到別的地方貼？）在我們面前。（
    貼在瓶蓋上嗎？）全部封起來。（貼在瓶身還是瓶蓋上，或
    是瓶蓋跟瓶身的接合處？）貼在旁邊，但瓶蓋有封緘。（字
    條上面是寫你們的名字嗎？）是的。（都是在你們的面前處
    理嗎？）是的。（你剛剛表示後面的程序是先後做的，是否
    表示要一個人的程序做完之後，再叫另外一個人把已經蓋好
    瓶蓋的尿瓶拿過去繼續貼封緘、按指印？）是的。（做一個
    人後面的封緘程序的時候，另外一個人的尿瓶在何處？）應
    該是自己拿著。（沒有交給別人嗎？）封完之後才會交給別
    人。（照你所見的採尿程序，別人的尿液會摻雜到你的尿瓶
    裡面嗎？）應該不會，因為全程都在我們的面前，而且是在
    封緘完畢之後才交出去。（你剛剛所述的採尿過程，是指去
    年三月十一日入監執行的時候那次嗎？）是的，我確定。（
    交給你的尿瓶是新的或是用過的？）新的。（主管看你們分
    裝的兩瓶尿夠不夠的時候，會不會碰到這兩瓶尿？）不會。
    （之後你們就自己拿著這兩瓶尿到雜役面前，準備封裝、簽
    名、按指印？）是的。（從你拿到採尿罐開始一直到雜役面
    前這段時間為止，不可能有人碰到你的尿液？）是的。（封
    裝何人為之？）雜役。（雜役在做封裝的時候，你們是否親
    自在面前看他們封裝？）是的。（簽名、按指印、貼封條也
    是在你們面前嗎？）是的。（如果照你所言的情況，尿液可
    能作假嗎？）不可能。（採尿當時你在幾張字條上面寫你的
    名字、按指印？）兩張。（是否有親眼看著這兩張紙都貼在
    你的尿瓶上？）有。」等語。互核該二名證人對於獄方採尿
    過程之陳述均屬一致，且該二名證人與被告亦均無舊怨仇隙
    ，衡情當無為虛偽證言之必要，是該二名證人之證詞堪信屬
    實。而由證人所述被採尿人所領取用以盛裝尿瓶者均為未使
    用過之全新採尿瓶，採得尿液後又係由被採尿人自行分裝成
    二瓶並蓋上瓶蓋，再親自在採尿瓶之封條上簽名、捺指印，
    而貼封條之過程亦在被採尿人之面前進行，在完成整個採尿
    、封緘程序後始將採尿瓶交出，且係在前一名被採尿人之封
    緘動作完成後，再進行下一名被採尿人之封緘動作等採尿過
    程觀之，本件被告於獄中所採得之尿液自無與他人之尿液混
    淆之可能，獄方送驗之尿液當為被告之尿液無訛，被告辯稱
    送驗之尿液非其本人之尿液云云，洵無足採。
  (三)又被告前因施用毒品案件送強制戒治，於91年4 月4 日執行
    完畢，並於翌 (5)日釋放，有臺灣高等法院被告前案紀錄表
    1 份在卷可考，其於前揭強制戒治執行完畢後5 年內再犯毒
    品危害防制條例第10條之罪，自應由檢察官直接提起公訴而
    進入訴訟程序審理。
二、綜上論述，被告前開所辯均屬卸責之飾詞，不足採信，本件
    事證已經明確，被告施用第一、二級毒品海洛因、安非他命
    之犯行堪予認定，應依法論科。
三、核被告所為，係犯毒品危害防制條例第10條第1 項之施用第
    一級毒品罪及同條第2 項之施用第二級毒品罪。其施用第一
    、二級毒品海洛因、安非他命前後非法持有海洛因、安非他
    命之低度行為，各為其施用之高度行為所吸收，均不另論罪
    。又被告有如事實欄所載之刑案科刑、執行情形，有前揭臺
    灣高等法院被告前案紀錄表可按，其受有期徒刑之執行完畢
    ，5 年內再犯本件有期徒刑以上之罪，為累犯，應依刑法第
    47 條 規定加重其刑。爰審酌被告前有施用毒品之前科，曾
    經觀察、勒戒及強制戒治，仍不知戒絕，竟再次施用毒品，
    抗拒毒品之意志力薄弱，惟念及被告施用毒品所侵害法益僅
    係其個人身體健康，及其犯罪後未能坦承犯行，犯後態度欠
    佳等一切情狀，各量處如主文所示之刑，並定其應執行刑。
據上論斷，應依刑事訴訟法第299 條第1 項前段，毒品危害防制
條例第10條第1 項、第2 項，刑法第11條前段、第47條、第51條
第5 款，判決如主文。
本案經檢察官崔秉君到庭執行職務。
中　　華　　民　　國　　94　　年　　7 　　月　　29　　日
              刑事第十一庭  審判長法  官　蔡榮澤
                                  法  官  游士珺
                                  法  官  魏于傑
上正本證明與原本無異。
若不服本判決，得於收受判決後10日內，向本院提出上訴狀。
                                  書記官  林怡君
中　　華　　民　　國　　94　　年　　8 　　月　　4 　　日
本案論罪科刑主要法條：
毒品危害防制條例第10條
施用第一級毒品者，處 6 月以上 5 年以下有期徒刑。
施用第二級毒品者，處 3 年以下有期徒刑。
